【裁判字號】    97,交聲,2305
【裁判日期】    971231
【裁判案由】    交管條例聲異
【裁判全文】
臺灣板橋地方法院交通事件裁定        97年度交聲字第2305號
原處分機關  交通部公路總局臺北區監理所
異  議  人
即受處分人  甲○○
上列異議人即受處分人因違反道路交通管理處罰條例案件，不服
原處分機關於中華民國97年8 月21日所為之裁決處分（裁決書案
號：北監自裁字第裁40-AEX040003號），聲明異議，本院裁定如
下：
    主  文
異議駁回。
    理  由
一、聲明異議意旨略以：異議人即受處分人甲○○於民國97年6
    月22日晚間11時27分許，駕駛車牌號碼0527-TK 號自用小客
    車，行經臺北市○○○路、長安東路路口處，因行駛道路時
    使用手持式行動電話進行通話，經臺北市政府警察局中山分
    局（下稱原舉發機關）警員當場攔停舉發；惟異議人當時並
    無使用手持式行動電話進行通話之違規行為，故拒簽收罰單
    ，警員竟仍強行開立罰單，異議人無法接受；經異議人申訴
    後，原處分機關仍以異議人違規事證明確，而予裁罰之處分
    ，爰依法聲明異議云云。
二、按汽車駕駛人於行駛道路時，使用手持式行動電話進行撥接
    或通話者，處新臺幣（下同）3,000 元罰鍰，道路交通管理
    處罰條例第31條之1 第1 項定有明文。
三、經查：本件異議人即受處分人甲○○於97年6 月22日晚間11
    時27分許，駕駛車牌號碼0527-TK 號自用小客車，行經臺北
    市○○○路、長安東路路口處時，因行駛道路時使用手持式
    行動電話進行通話，經原舉發機關警員當場攔停掣單舉發等
    事實，有原舉發機關警員所掣發之北市警交字第AEX040003
    號舉發違反道路交通管理事件通知單1 紙在卷可稽（其上已
    載明異議人拒絕簽收之事由）。異議人雖辯稱：伊當時並無
    使用手持式行動電話進行通話之違規行為云云，並提出行動
    電話通聯紀錄1 紙為憑；惟查，經原處分機關向原舉發機關
    函詢本件異議人違規事由之舉發過程，原舉發機關明確函覆
    以：「經查旨揭車輛駕駛人於被舉發時、地確有駕駛汽車使
    用行動電話進行通話之情形，經員警攔檢後當場掣單舉發，
    雖拒簽名及收受舉發單，但舉發員警已當場告知其違規事實
    ，故本件依法舉發並無違誤之處」，此有原舉發機關97年8
    月7 日北市警中分交字第09732811700 號函文1 紙在卷足憑
    ；衡諸本件當場攔停舉發異議人違規之原舉發機關警員，其
    與異議人本素不相識，彼此間亦無怨隙，倘非異議人確有違
    規情事，實難想像該警員竟會無中生有、任意羅織異議人駕
    駛汽車行駛於道路時使用手持式行動電話進行通話之違規事
    實；再執勤警員本其維護交通秩序、安全職責所為之舉發，
    原屬公務員依法行使公權力之行為，自應受到適法、正確之
    推定，而異議人復未能就執勤警員之舉發有何違誤之處，提
    出對其有利之事證以實其說（異議人所提出之通聯紀錄部分
    詳下述），其空言以上情置辯，自無足採；至異議人固提出
    行動電話門號通聯紀錄1 紙，欲證明其於本件舉發時間並無
    以行動電話通話之事實，然查，該通聯紀錄所載之行動電話
    門號，是否係異議人「惟一」持用之行動電話門號，已非無
    疑問，尚難排除異議人當時係以其他門號與他人通聯之可能
    性，且觀諸該通聯紀錄所示，該通聯紀錄僅有「發話」之紀
    錄，而無「受話」之紀錄（此核諸該通聯紀錄所列載各筆通
    聯均有收費金額自明），自難憑以認定異議人於舉發時間必
    無因「受話」而接聽行動電話通話之可能性；從而，異議人
    所提出之上開通聯紀錄，亦無從執為有利於異議人之認定。
    綜上所述，本件異議人於前述時、地駕駛自用小客車行駛於
    道路上，而使用手持式行動電話進行通話之違規行為，事證
    明確；原處分機關以異議人違反道路交通管理處罰條例第31
    條之1 第1 項規定，裁處罰鍰3,000 元，核無不當；本件異
    議人之異議為無理由，應予駁回。
據上論斷，應依道路交通案件處理辦法第19條規定，裁定如主文
。
中    華    民    國    97    年    12    月     31   日
                    交通法庭  法  官  劉景宜
以上正本證明與原本無異。
如不服本裁定，得自收受送達之日起5 日內向本院提出抗告狀。
                              書記官  謝秀青
中    華    民    國    98    年    4     月    13    日


司法院資訊處製作；財團法人民間司法改革基金會備份。
